臺灣高等法院民事判決　　　　　　　　　　　　　　　九十三年度上易字第二六號
　　　上　訴　人　有應企業有限公司
　　　法定代理人　汪清海
　　　訴訟代理人　陳秀英
　　　被　上訴人　勝順纖維股份有限公司
　　　法定代理人　吳武勇
　　　訴訟代理人　柯開發
　　　　　　　　　王蒼頡
右當事人間請求給付報酬事件，上訴人對於中華民國九十二年十一月二十五日台灣台
北地方法院九十二年度訴字第四八三五號號第一審判決提起上訴，經本院於九十三年
五月二十五日言詞辯論終結，判決如左：
    主      文
原判決關於命上訴人給付之金額超過新台幣肆拾捌萬陸仟佰零壹元本息部分，及該
部分假執行之宣告，暨訴訟費用之裁判均廢棄。
右開廢棄部分，被上訴人在第一審之訴及其假執行之聲請均駁回。
其餘上訴駁回。
第一、二審訴訟費用由被上訴人負擔十分之一，餘由上訴人負擔。
    事      實
甲、上訴人方面：
一、聲明：(一)原判決廢棄。
          (二)被上訴人在第一審之訴及假執行之聲請均駁回。
二、陳述：除與原判決記載相同部分，予以引用外，並補稱略以：
    (一)被上訴人乃代上訴人加工染整布匹之工廠，被上訴人自民國（下同）九十一年
      四月間起至九十二年六月間止，曾替上訴人加工染整布匹一批。
    (二)被上訴人係以「染整公斤數ｘ染整單價＋營業稅」為計算基礎，按月向上訴人
      請領報酬，上訴人依被上訴人申報數額核對，再以被上訴人實際加工完成數量
      給付，總計十個月當中，被上訴人共請款新台幣（下同）二百九十五萬二千九
      百二十八元，上訴人共支付二百零八萬四千二百七十七元，其差額乃因被上訴
      人所報染整單價與原約定單價不符，或被上訴人所交付布匹有瑕疵等原因，而
      遭上訴人扣除，且被上訴人於收受上訴人所交付上開報酬後，並無異議，足見
      被上訴人已承認上訴人所支付之數額。
    (三)九十二年七月間，被上訴人突然要求上訴人應將前開差額即八十六萬八千六百
      五十一元全數補足，上訴人為維商誼，乃於九十二年七月二十一日與被上訴人
      之實際負責人柯開發協商，經確認最終單價與報酬總額後，雙方均同意上訴人
      須於翌（二十二）日再補簽發面額三十四萬二千二百七十八元之支票予被上訴
      人即可。
    (四)上訴人於九十二年七月二十二日付款同時，並要求被上訴人之會計於一個月內
      就九十一年九月份之報酬十二萬零三百四十三元查明，若有差額上訴人願再給
      付，被上訴人並未再提出任何資料向上訴人請款，足見被上訴人已承認上訴人
      業已付清九十一年九月份之報酬。則上訴人於九十二年七月二十二日交付面額
      三十四萬二千二百七十八元之支票予被上訴人後，即已結清九十一年四月份起
      至九十二年六月份止之報酬。
三、證據：除援用原審之立證方法外，並補提出被上訴人申報請款單據及詳目、兩造
          交易簡表、九十二年七月二十一日對帳單、九十二年七月二十二日對帳單
          、九十二年六月十一日傳真、九十二年七月十二日傳真、九十二年六月十
          四日傳真、元信針織廠及協昌染整股份有限公司訂貨單及九十二年七月四
          日傳真為證。
乙、被上訴人方面：
一、聲明：上訴駁回（見本院卷第一一三頁）。
二、陳述：除與原判決記載相同部分，予以引用外，並補稱略以：
    (一)被上訴人於九十一年四月間起至九十二年六月間止，為上訴人代加工染整布匹
      ，加工報酬共計二百九十五萬二千九百二十八元，尚有五十二萬六千三百七十
      三元未獲付款。
    (二)兩造於九十二年七月二十一日協調未給付之報酬金額為五十四萬元左右，約定
      於翌（二十二）日取票，惟上訴人又失信，雙方只好再於九十二年七月二十二
      日協商，經協商後，結果為：應付貨款為二百九十一萬一千五百三十九元，已
      付貨款為二百四十二萬五千一百七十八元，未付貨款為四十八萬六千三百六十
      一元。
    (三)被上訴人應收帳款為二百九十五萬二千九百二十八元，上訴人實際給付二百四
      十二萬六千五百五十五元，差額五十二萬六千三百七十三元即為上訴人所積欠
      之款項，故被上訴人起訴請求上開差額五十二萬六千三百七十三元並無錯誤（
      見本院卷第六二頁），惟兩造經協商後，上訴人僅須再給付四十八萬六千三百
      六十一元。
三、證據：除援用原審之立證方法外，並補提出應補利息明細表及工繳單價表為證。
丙、本院依職權訊問證人邱麟雯。
    理      由
一、本件被上訴人起訴主張：伊自九十一年四月間起九十二年六月間止，為上訴人加
    工染整布匹乙批，加工報酬金額共二百九十五萬二千九百二十八元，扣除上訴人
    已給付之金額計二百四十二萬六千五百五十五元，尚有五十二萬六千三百七十三
    元未付，經伊以存證信函向上訴人請求付款被拒等情；爰依承攬之法律關係，求
    為命上訴人給付五十二萬六千三百七十三元，及自支付命令送達（見原法院促字
    卷內所附之送達證書）之翌日即九十二年九月六日起至清償日止，按年息百分之
    五計算利息之判決。
　　上訴人則以：被上訴人係以「染整公斤數ｘ染整單價＋營業稅」為計算基礎，按
    月向伊請領報酬，伊再依被上訴人所申報之數額核對，以被上訴人實際加工完成
    數量給付，總計十個月當中，被上訴人共向伊請款二百九十五萬二千九百二十八
    元，伊祇給付二百零八萬四千二百七十七元，至兩者之差額乃因被上訴人所報染
    整單價與原約定單價不符，或被上訴人所交付布匹有瑕疵等原因，而遭伊扣除，
    且被上訴人收受伊所交付之上開報酬後，並無異議，足見被上訴人已承認伊給付
    之金額。惟九十二年七月間，被上訴人突然要求伊應將上開差額即八十六萬八千
    六百五十一元全數補足，伊為維商誼，乃於九十二年七月二十一日與被上訴人之
    實際負責人柯開發協商，經確認最終單價與報酬總額後，雙方均同意伊須於翌（
    二十二）日再補簽發面額三十四萬二千二百七十八元之支票予被上訴人即可。然
    被上訴人於翌（二十二）日前來伊處，領取上開支票時，竟以伊另未給付九十一
    年九月份之金額，而欲推翻前一日雙方所達成之協議，但伊於九十二年七月二十
    二日付款時，已要求被上訴人之會計於一個月內就九十一年九月份之報酬十二萬
    零三百四十三元查明，若有差額伊願再給付，惟被上訴人並未再提出任何資料向
    伊請款，足見被上訴人已承認伊已付清九十一年九月份之報酬，況雙方既於九十
    二年七月二十一日達成伊祇須給付三十四萬二千二百七十八元差額之協議，雙方
    自當受其拘束。故伊於九十二年七月二十二日簽交被上訴人面額為三十四萬二千
    二百七十八元之支票後，即已結清九十一年四月份起至九十二年六月份止之報酬
    云云，資為抗辯。
二、本件經依民事訴訟法第四百六十三條準用同法第二百七十條之一第一項第三款規
    定，整理並協議簡化爭點及不爭執點後，兩造同意就本院九十三年四月十九日準
    備程序中，兩造協議簡化之爭點為主張及辯論（見本院卷第八九頁）。經查被上
    訴人自九十一年四月間起至九十二年六月間止，為上訴人加工染整布匹一批，共
    向上訴人請款二百九十五萬二千九百二十八元，上訴人祇給付二百零八萬四千二
    百七十七元，嗣於九十二年七月二十二日再簽交面額三十四萬二千二百七十八元
    之支票予被上訴人，尚未給付之帳款為五十二萬六千三百七十三元。惟兩造於九
    十二年七月二十一日核帳，上訴人係由陳秀英代表，被上訴人係由柯開發、王蒼
    頡、邱麟雯三人代表核帳，經核帳結果為：上訴人應再給付被上訴人五十四萬二
    千三百十三元，嗣於同年月二十二日再度核帳，經核帳結果為：應付帳款為二百
    九十一萬一千五百三十九元，已付帳款為二百零八萬二千九百六十元，嗣上訴人
    於同年七月二十二日簽交面額三十四萬二千二百七十八元之支票予被上訴人，故
    尚未給付之帳款祇有四十八萬六千三百零一元（其計算式為：2,911,539元－
    2,082,960元－342,278元＝486,301元）事實，為兩造所不爭執（見本院卷第八
    八頁），並有應收帳款明細表（見原審卷第八頁至第二四頁、本院卷第十七頁至
    第五四頁）、九十二年七月二十一日對帳單（下稱第一次對帳單－見本院卷第五
    六、七一頁）及九十二年七月二十二日對帳單（下稱第二次對帳單－見本院卷第
    七○、七四、七九頁）可證，自堪信為真實。
三、茲僅就兩造之爭執點，分述如左：
    (一)上訴人雖抗辯由於被上訴人所交付之布匹有瑕疵，如色跡退回或因布面故障須
      請加工廠代為重修等瑕疵，而遭伊扣款；又兩造已於九十二年七月二十一日協
      議，雙方已達成伊祇須給付三十四萬二千二百七十八元之差額即可，雙方自應
      受拘束，伊已於同年月二十二日簽交面額三十四萬二千二百七十八元之支票後
      ，即已付清帳款云云。惟查：
      1.被上訴人於九十一年四月間起至九十二年六月間止，代上訴人加工染整布匹
        ，其間關於帳款之給付，係以「染整公斤數ｘ染整單價＋營業稅」為計算基
        礎。兩造間往來之時間為九十一年四月間起至九十二年七月間止，兩造係於
        次月對帳結算之事實，為上訴人所自認（見本院卷第十四頁），並有被上訴
        人公司申報請款單據及詳目、對帳單及兩造間之交易簡表可稽（本院卷第十
        七頁至第五五頁）。
      2.依兩造於第一次對帳單之記載，上訴人須給付被上訴人五十四萬二千三百十
        三元（見本院卷第五六、七一、一一八頁）；再經徵諸證人邱麟雯在本院到
        場所證稱：「（第一次對帳單上所載「當核對只付542,313‧‧‧」）這是
        陳秀英寫的，當時（九十二年七月）二十一日結完帳，陳（秀英）小姐叫我
        們隔天再去取五十幾萬元的票．．．」（見本院卷第八六頁），足證兩造間
        就前開交易期間內所發生之帳款問題，經於九十二年七月二十一日對帳結果
        ，應為上訴人須給付被上訴人五十四萬二千三百十三元。是上訴人抗辯九十
        二年七月二十一日當日，兩造均同意上訴人僅須於翌（二十二）日再補簽交
        面額三十四萬二千二百七十八元之支票予被上訴人即可，殊不足取。
      3.惟依兩造於第二次對帳單之記載，上訴人應付帳款為二百九十一萬一千五百
        三十九元，已付帳款為二百零八萬二千九百六十元，上訴人並簽發面額三十
        四萬二千二百七十八元之支票（見本院卷第七○、七四、七九、一一五頁）
        。兩造既已就前開交易期間往來帳款為對帳，且被上訴人復在本院自認：「
        就是如本院卷第七○頁（即第二次對帳單）所載，這張雙方都有簽名，應付
        款項二、九一一、五三九元，已付二、○八二、九六○元，再加上九十二年
        七月二十二日當天付三四二、二七八元的票，這些錢扣出來後，即得未付款
        項，就是上訴人應該再給付的款項四八六、三○一元。原來我們（起訴）請
        求的五二六、三七三元，是原來的核帳，事後我們於九十二年七月二十一、
        二十二日再核帳，當場就言明多出的部分我們就不再請求」（見本院卷第八
        七頁），而證人邱麟雯亦在本院到場證稱：「．．．（本院卷第七○頁之第
        二次對帳單）『暫收款』這一行字是我們柯開發先生寫的，當時陳秀英並無
        告訴我們款項已經付清，我們核算帳款是二百九十五萬多元，他們實際只給
        二百四十二萬多元」、「當時的情形就是（應付款項0000000元，已
        付0000000元，再加上九十二年七月二十二日當天付三四二二七八元
        的票，這些錢扣出來後，即得未付款項就是上訴人應該再給付的款項四八六
        、三○一元）」（見本院卷第八七頁），足證兩造業已協議將往來帳款簡化
        成上開金額，縱被上訴人所交付之布匹確有如上訴人所指瑕疵，或有染整單
        價不符之情形，兩造既已於對帳時加以斟酌後，再確定上訴人應再給付之金
        額，上訴人自不得就此再為爭執。兩造於九十二年七月二十一日第一次對帳
        後，雖認定剩餘未付之款項應為五十四萬二千三百十三元，惟於九十二年七
        月二十二日再次對帳後，確定上訴人應再給付被上訴人之款項為四十八萬六
        千三百零一元；至超過部分之款項，被上訴人已表示不再請求（見本院卷第
        八七頁）。
    (二)上訴人雖另抗辯伊於九十二年七月二十一日對帳時，有對邱麟雯言明如伊可舉
      證已給付，仍可扣除，且當時伊有說明九十一年九月份之帳款，請被上訴人公
      司之會計查清楚云云。惟查證人邱麟雯在本院到場證稱：「當時我有告訴陳（
      秀英）小姐，陳（秀英）小姐所說的已付帳款均已包含在本院卷第七○頁（即
      第二次對帳單）上所載已付貨款二、○八二、九六○元內，所以他們需要再給
      付算出來的差額四八六、三○一元」、「已付的帳款就是包含在二、○八二、
      九六○元內，所以陳（秀英）小姐所講的（九十一年九月份之帳款）這點是無
      必要的」（見本院卷第八八頁），而上訴人復就此部分事實始終不能舉證以實
      其說，足見上訴人所為此部分之抗辯，亦不足取。
四、綜上所述，被上訴人依據承攬之法律關係，請求上訴人給付四十八萬六千三百零
    一元及自支付命令送達（見原法院促字卷內所附之送達證書）之翌日即九十二年
    九月六日起至清償日止，按年息百分之五計算之利息部分，自屬應予准許；至超
    過上開部分之請求，即屬不應准許。從而原審就上開應予准許部分，所為上訴人
    敗訴之判決，並無不合。上訴論旨指摘原判決此部分不當，求予廢棄改判，為無
    理由；就上開不應准許部分，所為上訴人敗訴之判決，尚有未洽。上訴論旨指摘
    原判決此部分不當，求予廢棄改判，為有理由。
四、至兩造其餘之攻擊或防禦方法及未經援用之證據，經本院斟酌後，認為均不足以
    影響本判決之結果，自無逐一詳予論駁之必要，併此敘明。
五、據上論結，本件上訴為一部有理由，一部無理由，依民事訴訟法第四百五十條、
    第四百四十九條第一項、第七十九條，判決如主文。
中　　　華　　　民　　　國　　九十三　　年　　　六　　　月　　  八  　　日
                                民事第七庭
                                    審判長法  官  林　鄉　誠
                                          法  官  鄭　威　莉
                                          法  官  王　聖　惠
正本係照原本作成。
不得上訴。
中　　　華　　　民　　　國　　九十三　　年　　　六　　　月　　　八　　　日
　　　　　　　　　　　　　　　　　　　　　書記官  陳　樂　觀
